---
title: "Cargar Datos"
author: "Martin Malo"
date: "19/7/2021"
output: html_document
---

# Carga de ficheros local

```{r}
df <- read.table("../../data/bulls.dat", header = FALSE,
                 col.names = c("breed", "sale_price", "shoulder", "fat_free",
                           "percent_ff", "frame_scale", "back_fat", "sale_height",
                           "sale_weight"),
                 sep = "", dec = ".")
df
```

# Carga desde URL

```{r}
students = read.table("https://raw.githubusercontent.com/joanby/r-basic/master/data/StudentsData", 
  col.names = c("technicalDisciplines","aptitude","maths", "language",
                "generalKnowledge"))
head(students,8)
str(students)
```

# Factores en un DF

```{r}
df2 <- read.table("../../data/olive.txt", stringsAsFactors = FALSE, 
                  header = TRUE)
str(df2)
```

# Guardar un DF

```{r}
write.table(df2, file = "../../data/olive_2.txt", dec = ".")

df4 <- read.table("../../data/olive_2.txt", header = TRUE, dec = ".")
df4
```

```{r}
cancer_piel <- read.table("../../../../../../../Downloads/STAT501_Lesson03/skincancer.txt",
                          stringsAsFactors = TRUE, header = TRUE)
str(cancer_piel)
cancer_piel

write.table(cancer_piel, file = "../../data/skincancer.txt", dec = ".")
```

# Contruir DF

```{r}
Algebra <- c(1,2,0,5,4,6,7,5,5,8)
Analysis <- c(3,3,2,7,9,5,6,8,5,6)
Statistics <- c(4,5,4,8,8,9,6,7,9,10)
grades <- data.frame(Alg = Algebra, An = Analysis, Stat = Statistics)
str(grades)
```

```{r}
Género <- c("HOMBRE", "MUJER", "MUJER", "HOMBRE", "HOMBRE", "HOMBRE", "MUJER")
Edad <- c(24,65,37,56,34,17,77)
Hijos <- c(1,0,2,3,2,2,2)
poblacion <- data.frame(Género = Género, Edad = Edad, Hijos = Hijos,
                        stringsAsFactors = TRUE)
fix(poblacion)
str(poblacion)
dim(poblacion)
colnames(poblacion)
summary(poblacion)
poblacion

row.names(poblacion) <- c("P1", "P2", "P3", "P4", "P5", "P6", "P7")
dimnames(poblacion) <- list(
  c("Sebastian", "Daniela", "Maria", "Jose", "Juan", "Andres", "Eduarda"),
  c("Sexo", "Años", "Familia")
)

#Agregamos una fila manualmente al DF

poblacion <- rbind(poblacion, c("HOMBRE", 45, 0))

#Agregar columnas

Ingresos <- c(200,200,100,400,500,300,600,800)
poblacion <- cbind(poblacion, Ingresos)
poblacion$Empleo <- c("Si", "Si", "Si", "No", "No", "Si", "Si", "Si")

#Cambiar el tipo de dato a una variable

as.character(poblacion$Familia)
as.factor(poblacion$Familia)
as.numeric(poblacion$Familia)
```

```{r}
Género <- c("HOMBRE", "MUJER", "MUJER", "HOMBRE", "HOMBRE", "HOMBRE", "MUJER")
Edad <- c(24,65,37,56,34,17,77)
Hijos <- c(1,0,2,3,2,2,2)
poblacion <- data.frame(Género = Género, Edad = Edad, Hijos = Hijos,
                        stringsAsFactors = TRUE)

#Filtramos al dataframe solo por mujeres
poblacion_m <- poblacion[poblacion$Género == "MUJER",]
str(poblacion_m) #Esta estructura mantiene la del DF original. 
poblacion_m <- droplevels(poblacion_m)
str(poblacion_m) #Esta estructura se actualizo segun a la estructura de este nuevo subdf
```

# Mejores maneras de filtracion y manipulacion de DF

```{r}
library(tidyverse)
iris_petal <- select(iris, starts_with("Petal"))
head(iris_petal)
#Filtramos la columnas que comiencen con la palabra Petal

iris_length <- select(iris, ends_with("Length"))
iris_length
#Filtramos las columnas que terminen con la palabra Length
```

# Subset

```{r}
versicolor <- subset(iris, Species == "versicolor")
rownames(versicolor) <- 1:nrow(versicolor)
# Renombramos las filas de versicolor para que comiencen en 1
str(versicolor)
head(versicolor)
```

### Tipos de filtracion

`poblacion_m <- poblacion[poblacion$Género == "MUJER",]` se filtra la fila genero que contenga MUJER

`iris_petal <- select(iris, starts_with("Petal"))` con tydiverse usamos la funcion select

`versicolor <- subset(iris, Species == "versicolor")` con la funcion subset



































