---
title: "Datos ordinales"
author: "Martin Malo"
date: "4/8/2021"
output: html_document
---

# Datos ordinales

Se caracterizan por tener un orden como las escalas likert

Antes para trabajar con datos cualitativos, teniamos que utilizar la funcion `factor()`. Ahora para trabajar con datos ordinales, tenemos que utilizar la funcion `ordered()` donde le daremos un orden a los datos y especificar sus niveles

```{r}
longitud <- sample(c("Muy.corto", "Corto", "Normal", "Largo", "Muy.largo"), 100, replace = T)
longitud <- ordered(longitud, levels = c("Muy.corto", "Corto", "Normal", "Largo", "Muy.largo"))
```

### Frecuencias absolutas

```{r}
fabs <- table(jirafas)
fabs #Frecuencia absoluta
```
```{r}
frabs <- prop.table(fabs)
frabs #Frecuencia relativas
```

```{r}
fracum <- cumsum(fabs)
fracum #Frecuencias acumuladas
```

```{r}
frrelacum <- cumsum(frabs)
frrelacum #Frecuencias relativas acumuladas
```

```{r}
par(mfrow = c(1,3))
barplot(frrelacum, main = "Frecuencia relativas acumuladas")
barplot(fracum , main = "Frecuencia acumuladas")
barplot(fabs, main = "Frecuencias absolutas", ylim = c(0,30))
par(mfrow = c(1,3))
```

```{r}
zona <- factor(rep(c("A", "B", "C", "D"), c(30,25,35,10)))
jirafas <- data.frame(zona, longitud)
head(jirafas)
str(jirafas)
```

```{r}
apply(table(jirafas), MARGIN = 1, FUN = cumsum)
```

```{r}
t(apply(table(jirafas), MARGIN = 1, FUN = cumsum))
```

```{r}
diagrama <- apply(prop.table(table(jirafas), margin = 1), MARGIN = 1, FUN = cumsum)
barplot(diagrama, beside = T, main = "Diagrama de barras de
        frecuencias relativas acumuladas de longitudes por zona", legend = T,
        args.legend = list(x = "topleft", cex = 0.55))
```
Al usar barplot, este lee a las columnas como variables del eje x, y a las filas como la variable en el y

#Convertir datos cuantitativos a ordinales

```{r}
crabs <- read.table("../../data/datacrab.txt", header = T)
crabs <- crabs[,-1] #Eliminamos la primera columnas
str(crabs)
```

Vamos a crear intervalos para la variable width con la funcion `cut()`

```{r}
intervalos <- cut(crabs$width, breaks = c(21,25,29,33,Inf), right = F,
                  labels = c("21-25", "25-29", "29-35", "35-..."))
crabs$width.rank <- ordered(intervalos)
str(crabs)
```

```{r}
tabla <- table(crabs[, c(1,6)])
tabla
```

```{r}
fr.rel <- round(prop.table(tabla, margin = 1), 3)
fr.rel
```

```{r}
fr.rel.acu <- round(apply(prop.table(tabla, margin = 1), MARGIN = 1, FUN = cumsum), 3)
t(fr.rel.acu)
```

```{r}
azul <- c("cyan", "cyan4", "cyan1", "cyan3")
barplot(t(fr.rel), beside = T, legend = T, ylim = c(0,1), col = azul,
        main = "Diagrama de barras de frecuencias relativas",
        args.legend = list(x = "topright", cex = 0.55))
```






