---
title: "Datos multidimensionales"
author: "Martin Malo"
date: "22/7/2021"
output: html_document
---

# Datos multidimensionales

### Ejemplo con 3 dimensiones

```{r}
ans <- sample(c("Si", "No"), size = 100, replace = TRUE)
sex <- sample(c("H", "M"), size = 100, replace = TRUE)
place <- sample(c("San Francisco", "Barcelona", "Valencia", "Cobija", "Asturias"),
                size = 100, replace = TRUE)  
table(sex, ans, place)
ftable(sex,ans,place)
ftable(sex,ans,place, col.vars = c("sex", "ans"))
```

#### Filtrar las tablas

```{r}
table(sex, ans, place)["M", "No", "Valencia"]
table(sex, ans, place)[ , "Si", "Barcelona"]
table(sex, ans, place)[ , , "Asturias"]
table(sex, ans, place)[ , "No", ]
table(sex, ans, place)["H", , ]
```

#### Frecuencias relativas

```{r}
prop.table(table(sex,ans,place)) # Frecuencias relativas globales
prop.table(table(sex,ans,place), margin = 3) # Frecuencias relativa marginal por place
prop.table(table(sex,ans,place), margin = c(1,3)) # Frecuencias relativa marginal por sexp y place

ftable(prop.table(table(sex,ans,place)), col.vars = c("sex", "ans"))
```

# Datos HairEyeColor

```{r}
HairEyeColor

total <- sum(HairEyeColor)
```

El total de individuos del estudio es `r total`

```{r}
prop.table(HairEyeColor, margin = 3)
prop.table(HairEyeColor, margin = c(1,2))
```

```{r}
aperm(HairEyeColor, perm = c("Sex", "Hair", "Eye"))
```

```{r}
knitr::kable(HairEyeColor)
```

#Tablas a partir de datos cualitativos

###Ejemplo de bebidad energeticas

```{r}
beb_energy <- read.table("../../data/EnergyDrink", stringsAsFactors = T, header = T)
str(beb_energy)
head(beb_energy)
summary(beb_energy)
apply(beb_energy, MARGIN = 2, FUN = table)
apply(beb_energy, MARGIN = 2, FUN = table)$sexo
#Equivalente:
table(beb_energy$sexo)
table(beb_energy)
table(beb_energy[c(1,3)])
ftable(beb_energy)
```

#Diagramas de barras

Se utiliza la funcion `barplot()`. Para introducir datos hay que utilizar la funcion `table()` y si queremos ver los datos relativos hay que aplicar `prop.table(table())`. Para ver las barras de forma horizontal hay que usar el parametro `horiz = TRUE`. El parametro `args.legend =` imita a la funcion `legend()`. Al usar dos tipos de datos diferentes, la funcion va a tomar como principal a la que se coloque en la segunda posicion.

```{r}
barplot(table(sex,ans), main = "Diagrama de barras\n con valores de \"Sexo y Respuesta\"", 
        col = c("blue", "red"), legend.text = T, horiz = T)
barplot(prop.table(table(sex,ans)), col = c("blue", "red"), legend.text = T, horiz = T)

```

#Diagrmas circulares

Para usar estos graficos se utiliza la funcion `pie()` y utiliza algunos de los parametros de la funcion `barplot()`.

#Diagramas de mosaico

En el diagrama de mosico las variables tienen sus reglas. La primera regal va a dividir verticalmente a las barras, la segunda variable va a darle su altura y la tercera varibale va a darle su anchura. Este ejemplo muestra que la primera variable(Hair) divide la barras verticalmente, la segunda variable(Eye) define la altura y la tercera varibale(genero) define la anchura de las barras.

```{r}
plot(HairEyeColor, main = "Grafico de mosaico de las variables HairEyeColor",
     col = c("pink", "lightblue"))
HairEyeColor
```

```{r}
install.packages("vcd")
install.packages("vcdExtra")
mosaic3d(HairEyeColor, type = "expected", box = T, color = c("lightblue", "pink"))
cotabplot(HairEyeColor)
install.packages("rgl", dep = TRUE)
```

`mosaic3d()` grafica en 3D, pero instalando el paquete rgl. `cotabplot()` permite ver de una mejora manera un grafico multidimensional

#Ejemplo final

### JUntar color de ojos y pelo sin distinguir sexo

```{r}
HairEyeColor
male <- HairEyeColor[, , "Male"]
female <- HairEyeColor[, , "Female"]
data <- as.table(male + female)

```

## Manipulacion de datos

```{r}
dimnames(data) <- list(
  Pelo = c("Negro", "Marrón", "Pelirrojo", "Rubio"),
  Ojos = c("Marrón", "Azul", "Avellana", "Verde")
  )
data
```

## Diagrama de mosaico

```{r}
plot(data, main = "Diagrama de mosaico", col = "lightblue")
```

## Numero total de individuos

```{r}
sum(data)
```

## Frecuencias absolutas y relativas

```{r}
colSums(data)
rowSums(data)
round(prop.table(colSums(data)), 3)
round(prop.table(rowSums(data)), 3)
```

## Representacion en diagrama de barras

```{r}
barplot(prop.table(colSums(data)), main = "Frecuencias realtivas
        de colores de ojos", col = c("burlywood4", "dodgerblue", "burlywood1",
                                     "forestgreen"),
        ylim = c(0, 0.4))

barplot(prop.table(rowSums(data)), main = "Frecuencias relativas 
        de colores de cabellos", col = c("black", "burlywood4", "brown2",
                                         "darkgoldenrod1"),
        ylim = c(0, 0.5))

```

## Frecuencias realtivas

```{r}
round(prop.table(data), 4) #Global
round(prop.table(data, margin = 1), 3) #Por color de pelo
round(prop.table(data, margin = 2), 3) #Por color de ojos

#No se utiliza table luego de prop.table ya que data, ya es una tabla. Si esta no fuera una tabla tendria que usarse

library(gmodels)
CrossTable(data, prop.chisq = F)
```

##Graficos realtivos

```{r}
barplot(prop.table(data, margin = 1), beside = T, 
        col = c("black", "burlywood4", "brown2","darkgoldenrod1"),
        legend.text = T,
        main = "Frecuencia realtiva de color de cabello en cada color de ojo",
        ylim = c(0, 0.8))

barplot(t(prop.table(data, margin = 2)), beside = T, 
        col = c("burlywood4", "dodgerblue","burlywood1", "forestgreen"),
        legend.text = T,
        main = "Frecuencia realtiva de color de ojos en cada color de pelo",
        ylim = c(0, 0.6))
```






















