---
title: "Vectores"
author: "Martin Malo"
date: "29/6/2021"
output: pdf_document
---

```{r}
rep(1997,10)
vec <- c(16,0,1,20,1,7,88,5,1,9)
fix(vec)
```

# Progresiones y secuencias

```{r}
seq(4, 35, length.out = 7)
```

Calcula 7 numeros que puedan satisfacer una secuencia del 4 al 35

```{r}
seq(4, length.out = 7, by = 3)
```

Muestra 7 valores que comiencen en 4 aumenten de 3 en 3

```{r}
1:20
seq(2, length.out = 20, by = 2)
print(seq(17, 98, length.out = 30), 4)
```

```{r}
x <- c(rep(pi, 5), 5:10, seq(1, 5, length.out = 8))
print(c(1, 33, x, seq(1, length.out = 14, by = 30)), 4)
```

# Funciones y orden de vectores

```{r}
x <- 1:10
sqrt(x)
sapply(x, FUN = function(elemento){sqrt(elemento)})
```

sapply ejecuta funciones propias a vectores. En este ejemplo sapply esta haciendo lo mismo que sqrt pero es util cuando R no tiene cargadas funciones que apliquen a vectores automaticamente o para aplicar funciones propias

```{r, eval=FALSE}
cuadrado <- function(x){x^2}
v <- c(1:6)
sapply(v, FUN = cuadrado)

mean(v)
prod(v)
cumsum(v)
cummax(v)
cummin(v)
cumprod(v)

sort(v)
rev(v)

x <- c(4,3,2,6,5,7,8,9,1)
rev(sort(x))
sort(v, decreasing = TRUE)
```

Si yo quisiera elevar al cuadrado el vector v, no podria realizar $cuadrado^v$. Pero si aplico sapply si se me es posible indicando que vector voy a usar y cual es la funcion. 

`prod()` va a multiplicar todos los valores del vector
`cumsum()` lo que hace es calcular un nuevo vector de un vector dado su acumulado

`sort()` ordena el vector por default de orden ascendente numerico y alfabetico si son palabras

`rev()` invierte el orden del vector dado

`rev(sort())` va a causar que se cree un orden descendente

```{r}
seq(1, 20, length.out = 10)
diff(seq(1, 20, length.out = 33))
```

`diff()` crea un vector de las distancias de valor a valor de un vector o secuencias o pregresion dada





