---
title: "Graficos"
author: "Martin Malo"
date: "2/7/2021"
output: pdf_document
---

# Graficos de la funcion `plot`

plot(x, y)

Con `fig.cap=`el chunk va a colocar una nota que le demos al grafico, y con `fig.align=`el chunk va a colocar el grafico segun le indiquemos

```{r, fig.cap="Grafico basico con datos de alumnos y notas", fig.align='center'}
alumnos <- (1:10)
notas <- c(4,2,6,7,4,6,3,9,5,2)
plot(alumnos, notas)
```

Si incorporamos vector `y`, `R`nos va tomar el parametro `x` como si fuese el vector de datos `y`. plot(1:n, x). Es decir, si solo damos un parametro a la funcion `plot`, `R`lo que hace es tomar ese parametro y ubicarlo en el eje de las `y` siempre.

```{r}
plot(2^(1:6))
```

Si queremos representar una funcion $f(x)$

```{r}
f <- function(x){sqrt(x)}
plot(f)
```

# Parametros de la funcion `plot`

* Parametros
    + `log =` ajusta el rango del eje x, y o ambos de forma logaritmica
    + `xlab =` etiqueta para el eje x
    + `ylab =` etiqueta para el eje y
    + `expression()` etiquetas en formato similar a $LaTeX$
    + `main` ingresar titulo al grafico
    + `pch =` tipo de punto del grafico
    + `cex =` tamaño del punto del grafico. Por defecto esta = 1
    + `col =` color del punto del grafico y para ciertos puntos colorea bordes
    + `bg =` cuando `col =`colorea los bordes, este parametro colorea el punto
* __Si queremos ubicar dos graficos uno a lado de otros se debe utilizar, antes de la escritura del codigo, `par(mfrow = )`que crea una matriz de graficos y a partir del = indicar como colocarlos. Para el siguiente grafico queremos colocar 2 graficos en la misma fila entonces debemos indicar `c(1,2)` done 1 significa una fila y el 2 significa 2 columnas. Por ultimo, cuando hayamos cabado de escribir los codigos de los graficos debemos ingresar nuevamente `par(mfrow = )`.__


```{r, echo=F, fig.align='center'}
n <- 0:20
fibonacci <- (1/sqrt(5)) * ((1 + sqrt(5))/2)^n - (1/sqrt(5)) * ((1 - sqrt(5))/2)^n
fibonacci

par(mfrow = c(1,2))
plot(fibonacci, xlab = "n", ylab = expression(Fibonacci[n]), main = "Sucesion de Fibonacci con log x", pch = 21, cex = 2, col = "powderblue", bg = "orchid", log = "x")
plot(fibonacci, xlab = "n", ylab = expression(Fibonacci[n]), main = "Sucesion de Fibonacci con log y", pch = 21, cex = 2,col = "powderblue", bg = "coral", log = "y")
par(mfrow = c(1,1))
```

```{r}
plot(n, fibonacci, type = "b", main = "Sucesion de Fibonacci", xlab = "n", ylab = "Fibonacci", pch = 21, cex = 1.5, 
     col = "darkgreen", bg = "orange", lty = 2, lwd = 2, xlim = c(0,10), ylim = c(0,100))
```


# Más parametros

* `type = ` para elegir el tipo de grafico que queremos 
    + `p =` puntos (valor por defecto)
    + `l =` lineas rectas que unen puntos (dichos puntos no tienen simbolo)
    + `b =` (both) lineas rectas que unen puntos (dichas puntos tienen simbolo). Las lineas no traspasan los puntos
    + `o =` como el anterior pero ne este caso las lineas si traspasan los puntos 
    + `h =` histograma de lineas
    + `s =` histograma de escalones
    + `n =` para no dibujar los puntos
    
```{r}
par(mfrow = c(3,2))
x <- 50:59
y <- c(2,9,25,3,100,77,62,54,19,40)
plot(x, y, pch = 23, cex = 2, col = "red", type = "l")
plot(x, y, pch = 23, cex = 2, col = "yellow", type = "b")
plot(x, y, pch = 23, cex = 2, col = "purple", type = "o")
plot(x, y, pch = 23, cex = 2, col = "green", type = "h")
plot(x, y, pch = 23, cex = 2, col = "black", type = "s")
plot(x, y, pch = 23, cex = 2, col = "blue", type = "p")
par(mfrow = c(1,1))
```

* `lty =` para especificar el tipo de linea
    + "solid" o 1: linea continua (por defecto)
    + "dashed" o 2: linea discontinua 
    + "dotted" o 3: linea de puntos
    + "dotdashed" o 4: linea que alterna puntos y rayas
* `lwd =` para especificar el grosor de las lineas
* `xlim =` para modificar el rango del eje x
* `ylim =` para modificar el rando del eje y
* `xaxp =` para modificar posiciones de las marcas en el eje x
* `yaxp =` para modficiar posiciones de las marcas en el eje y

```{r}
x <- (2*(1:20))
y <- (-1)^(1:20) * 5 * (1:20)
plot(x, y, main = "Ejemplo de Grafico", pch = 8, cex = 1, type = "b", lty = 4,
     lwd = 4, xaxp = c(0,40,2), yaxp = c(-100,100,8))
```





















































