---
title: "Ejercicios de LaTeX, R y Markdown"
author: "Martin Malo"
date: "1/7/2021"
output: html_document
---

# Pregunta 1
 
Realizad los siguientes productos de matrices siguiente en R:

$$A \cdot B$$

$$B \cdot A$$

$$(A \cdot B)^{t}$$

$$B^{t} \cdot A$$

$$(A \cdot B)^{-1}$$

$$A^{-1} \cdot B^{t}$$



Donde:



$$A = \begin{equation*}

\begin{pmatrix}

1 & 2 & 3 & 4\\ 4 & 3 & 2 & 1\\ 0 & 1 & 0 & 2 \\ 3 & 0 & 4 & 0

\end{pmatrix}

\end{equation*}$$

$$B = \begin{equation*}

\begin{pmatrix}

4 & 3 & 2 & 1\\ 0 & 3 & 0 & 4\\ 1 & 2 & 3 & 4 \\ 0 & 1 & 0 & 2

\end{pmatrix}

\end{equation*}$$

Con `rbind()` vamos a introducir las matrices a \r\ indicando los valores que iran en cada fila con la funcion `c()`.

```{r}
A <- rbind(c(1,2,3,4), c(4,3,2,1), c(0,1,0,2), c(3,0,4,0))
B <- rbind(c(4,3,2,1), c(0,3,0,4), c(1,2,3,4), c(0,1,0,2))
```

Para realizar una multiplicacion entre matrices como $A \cdot B$ y $B \cdot A$ s se debe emplear %*%

```{r}
A %*% B
B %*% A
```

Vamos a realizar la siguiente expresion : $(A \cdot B)^t$. Para que una matriz sea elevada a cualquier numero se debe usar el paquete Biodem donde encontraremos a la funcion `mtx.exp(matriz, n)`. Para el ejemplo realizaremos $(A \cdot B)^2$

```{r, eval=F}
library(Biodem)
mtx.exp(A %*% B, 2)
t(A%*%B)
```

Ahora realizaremos $B^t \cdot A$ reemplazando $t$ con $2$

```{r, eval=F}
mtx.exp(B, 2) %*% A
```

Seguiremos con $(A \cdot B)^{-1}$

```{r, eval=F}
mtx.exp(A %*% B, -1)
```

Por ultimo $A^{-1} \cdot B^t$ donde reemplazaremos a $t$ con $3$

```{r, eval=F}
mtx.exp(A, -1) %*% mtx.exp(B, 3)
```


# Pregunta 2

Considerad en un vector los números de vuestro DNI y llamadlo dni. Por ejemplo, si vuestro DNI es 54201567K, vuestro vector será

$$dni = (5, 4, 2, 0, 1, 5, 6, 7)$$

Definid el vector en R. Calculad con R el vector dni al cuadrado, la raíz cuadrada del vector dni y, por último,

la suma de todas las cifras del vector dni.

Finalmente, escribid todos estos vectores también a \LATEX


***

```{r, eval=F}
dni <- c(5,4,2,0,1,5,6,7)
dni^2
sqrt(dni)
sum(dni)
```

$$dni^2 = (25,16,4,0,1,25,36,49)$$

$$\sqrt{dni} = (2.24,2,1.41,0,1,2.24,2.45,2.65)$$

$$\sum_{i=0}^n dni = 30$$


# Pregunta 3

Considerad el vector de las letras de vuestro nombre y apellido. Llamadlo name. Por ejemplo, en mi caso sería

$$name = (M, A, R, I, A, S, A, N, T, O, S)$$

Definid dicho vector en R. Calculad el subvector que solo contenga vuestro nombre. Calculad también el subvector que contenga solo vuestro apellido. Ordenadlo alfabéticamente. Cread una matriz con este vector.

Redactad todos vuestros resultados y utilizad LATEX cuando pertoque

```{r,eval=F}
name <- c("M","A","R","T","I","N","M","A","L","O")
```

$name = (M,A,R,T,I,N,M,A,L,O)$

```{r,eval=F}
name[1:6]
```

$name[1:6] = (M,A,R,T,I,N)$

```{r,eval=F}
name[7:10]
```

$name[7:10] = (M,A,L,O)$

```{r,eval=F}
sort(name)
```

$sort(name) = (A,A,I,L,M,M,N,O,R,T)$

```{r,eval=F}
matrix(sort(name), nrow = 2)
```

$name = \begin{equation*} \begin{pmatrix} A & I & M & N & R \\ A & L & M & O & T \end{pmatrix} \end{equation*}$

