---
title: "Winter Olympic Medals"
author: "Martin Malo"
date: "20/7/2021"
output: html_document
---

# Winter Olympic Medals

```{r}
medals <- read.csv("http://winterolympicsmedals.com/medals.csv", 
                   stringsAsFactors = TRUE)
str(medals)
head(medals)
tail(medals)
```

### 1. ¿Cuantos deportistas aparecen en el data frame?

```{r}
sort(table(medals$Sport), dec = TRUE)
```

### 2. ¿Cuantos han ganado medallas de oro, cuantos de plata y cuantos de bronce?

```{r}
sort(table(medals$Medal), dec = TRUE)
```

### 3. ¿En cuantos lugares se han hecho olimpiadas de invierno?

```{r}
levels(medals$City)
```

### 4. ¿Cuantos hombres y cuantas mujeres hay?

```{r}
sort(table(medals$Event.gender), dec = TRUE)
```

### 5. ¿En qué año participaron más deportistas?

```{r}
year <- sort(table(medals$Year), dec = TRUE)
year[1]
```

### 6. El campo NOC indica el país del ganador de la medalla. ¿Qué país puede presumir de haber ganado más medallas de oro en los juegos de invierno entre 1960 y 1996?

```{r}
NOC <- sort(table(medals$NOC), dec = TRUE)
NOC[1]
```



















