---
title: "Ejercicio estudio de bebés"
author: "Martin Malo"
date: "1/8/2021"
output: html_document
---

```{r}
library(MASS)
birthwt
str(birthwt)
head(birthwt)

```

### 2. Calcula una tabla de frecuencias relativas marginales de los pares (raza de la madre, peso inferior a 2.5 kg o no) que permita ver si la raza de la madre influye en el peso del bebé.

```{r}
df <- table(birthwt$race, birthwt$low)
dimnames(df) <- list(
  Raza = c("Blanca", "Negra", "Otra"),
  Peso = c("No", "Si")
)

prop.table(df, margin = 1)


#La raza si influye en el paso del bebe ya que el 42% de las personas de raza negra dan a luz a un bebe con menos de 2.5 kg, mientras que una persona blanca el 24%. 
```

### 3. Dibuja un diagrama de mosaico de la tabla del ejercicio anterior.

```{r}
plot(prop.table(df, margin = 1), main = "Diagrama de mosaico entre raza e indicador de bebes nacidos
     con menos de 2.5kg",
     col = c("lightblue", "brown1"),
     xlab = "Raza",
     ylab = "¿Nació con peso menor a 2.5kg?")
```

### 4. Dibuja un diagrama bidimensional de barras, con las barras organizadas en bloques, que permita visualizar la información de los ejercicios anteriores. Aprovecha para nombres adecuados a los bloques, colores a las barras, y añadir una leyenda que explique qué representa cada barra.

```{r}
barplot(prop.table(df, margin = 1),
        main = "Diagrama bidimensional de barras de raza por indicador de peso",
        ylim = c(0, 0.8),
        xlab = "¿Nació con peso menor a 2.5kg?",
        ylab = "Distribucion relativa por Raza",
        legend.text = T,
        col = c("antiquewhite1", "burlywood4", "azure4"),
        beside = T)
prop.table(df)
```

### 5. ¿Se puede obtener alguna conclusión de la tabla y el diagrama de barras anterior? Argumenta tu respuesta

Como se espero, segun los datos recopilados, la raza si tiene relacion con el peso del recien nacido. Mientras que la raza blanca mayoritariamente no nace con peso menor a 2.5kg, la raza negra tiene cerca de la mitad de los nacimientos con peso menor a 2.5kg.

### 6. Repite los cuatro ejercicios anteriores para los pares (madre fumadora o no, peso inferior a 2.5 kg o no) y para los pares (madre hipertensa o no, peso inferior a 2.5 kg o no.

```{r}
fuma <- table(birthwt$smoke, birthwt$low)
dimnames(fuma) <- list(
  Fuma = c("No fuma", "Si fuma"),
  Peso = c("No", "Si")
)

htensa <- table(birthwt$ht, birthwt$low)
dimnames(htensa) <- list(
  Hipertensa = c("No es hipertensa", "Si es hipertensa"),
  Peso = c("No", "Si")
)
htensa
```

```{r, Fuma}
round(prop.table(fuma, margin = 1), 3)

plot(prop.table(fuma, margin = 1), col = c("lightblue", "brown1"),
     ylab = "¿Nació con peso menor a 2.5kg?",
     main = "Mosaico entre mamá fumadora y nacimiento con peso menor a 2.5kg")

barplot(prop.table(fuma, margin = 1),
        beside = T,
        legend.text = T,
        col = c("lightblue", "brown1"),
        ylim = c(0, 0.8),
        xlab = "¿Nació con peso menor a 2.5kg?",
        main = "Diagrama de barras entre mamá fumadora y nacimiento 
        con peso menor a 2.5kg")
```

```{r, hipertensa}
round(prop.table(htensa, margin = 1), 3)

plot(prop.table(htensa, margin = 1), col = c("lightblue", "brown1"),
     ylab = "¿Nació con peso menor a 2.5kg?",
     main = "Mosaico entre mamá hipertensa y nacimiento con peso menor a 2.5kg")

barplot(prop.table(htensa, margin = 1),
        beside = T,
        legend.text = T,
        col = c("lightblue", "brown1"),
        ylim = c(0, 0.7),
        xlab = "¿Nació con peso menor a 2.5kg?",
        main = "Diagrama de barras entre mamá hipertensa y nacimiento 
        con peso menor a 2.5kg")
```

### 7. Calcula una tabla de frecuencias relativas marginales de las ternas (raza de la madre, madre fumadora o no, peso inferior a 2.5 kg o no) que permita ver si la raza de la madre y su condición de fumadora o no fumadora influyen en el peso del bebé.

```{r}
df2 <- table(birthwt$race, birthwt$smoke, birthwt$low)
dimnames(df2) <- list(
  Raza = c("Blanca", "Negra", "Otra"),
  Fuma = c("No fuma", "Si fuma"),
  Peso = c(">2.5kg", "<2.5kg")
)
prop.table(df2, margin = 1)
```

### 8. Dibuja un diagrama de mosaico de la tabla del ejercicio anterior.

```{r}
mosaicplot(df2, col = c("lightblue", "brown1"),
           main = "Diagrama de mosaico entre fumadora, raza e indicador de peso")
```

Podemos concluir que a pesar de que la raza negra sigue teniendo una relacion con el peso menor a 2.5kg, las personas de raza blanca que fuman, tienen mayores probabilidades de que el bebé nazca con un peso menor a 2.5kg.



































