---
title: 'Tarea 3: Estructura de datos'
author: "Martin Malo"
date: "1/7/2021"
output: pdf_document
---

1. Cread un vector llamado "Harry" formado por la sucesión de números consecutivos entre el -10 y 27. Pedidle a R que os devuelva el elemento de índice 7. Escribid el resultado.

```{r}
Harry <- seq(-10, 27, 1)
Harry[7]
```

2. Dad el máximo de la sucesión (100*2^n -7*3^n) con n=0,...,200

```{r}
n <- 0:200
ecuacion <- round(100*(2^n) - 7*(3^n), 2)
max(ecuacion)
```

3. Cread la sucesión de números consecutivos entre 0 y 40. A continuación, cread el vector (3*5^n - 1) con n=0,...,40. Ponedle como nombre x. Ahora, dad el subvector de los elementos que son estrictamente mayores que 3.5

```{r}
n <- 0:40
x <- 3*5^n - 1
which(x > 3.5)
```

4. Cread una función que os devuelva la parte real, la imaginaria, el módulo, el argumento y el conjugado de un número, mostrando solo 2 cifras significativas

```{r}
funcion1 <- function(complx){
  print("Real:")
  print(Re(complx),2)
  print("Imaginaria:")
  print(Im(complx),2)
  print("Modulo:")
  print(Mod(complx),2)
  print("Argumento:")
  print(Arg(complx),2)
  print("Conjugado:")
  print(Conj(complx),2)
}

funcion1(9-13i)
```

5. Cread una función que resuelva ecuaciones de segundo grado (de la forma Ax^2+Bx+C=0). No importa, por ahora, que tengáis en cuenta las que no tienen solución

```{r}
ec_2do_grad <- function(A, B, C){
  print((-B + sqrt(B^2 - 4*A*C)) / (2*A))
  print((-B - sqrt(B^2 - 4*A*C)) / (2*A))
}

ec_2do_grad(6,5,-6)
```

6. Tomando el vector vec = c(0,9,98,2,6,7,5,19,88,20,16,0), dad 3 opciones diferentes para calcular el subvector c(9,19,20,16)

Tomando el vector vec definido en el apartado anterior, buscad

    - qué entradas son pares

    - qué entradas no son pares y mayores que 20

    - dónde toma vec su valor máximo

    - dónde toma vec sus valores mínimos

```{r}
vec <- c(0,9,98,2,6,7,5,19,88,20,16,0)
vec[c(2,8,10,11)]
vec[vec == 9 | vec == 19 | vec == 20 | vec == 16]
vec[vec > 8 & vec < 21]

vec[vec %% 2 == 0]
vec[vec %% 2 == 1 & vec > 20]
which.max(vec)
which(vec == min(vec))
```

7. Ejercicio 1: Dad la entrada (2,2) de A · (A + A) · A

```{r}
A <- matrix(1:4, nrow = 2)
A <- A %*% (A + A) %*% A
A[2,2]
```

8. Ejercicio 2: Dad los valores propios de la matriz

```{r}
B <- rbind(c(2,4,-6), c(0,0,3), c(0,-2,5))
eigen(B)$values
```

9. Ejercicio 3: Dad, redondeando a 3 cifras decimales, los vectores propios de la matriz

```{r}
C <- rbind(c(-48,35,-12), c(-134,95,-32), c(-194,133,-44))
round(eigen(C)$vector, 3)
```

10. Ejercicio 4: Dad el rango de la matriz

```{r}
D <- rbind(c(-2,-8,-2,3), c(-3,-6,-1,2), c(-9,-22,-3,7), c(-18,-44,-8,15))
qr(D)$rank
```



