---
title: "R & Python"
author: "Martin Malo"
date: "27/6/2021"
output: html_document
---

```{r setup, include=FALSE}
knitr::opts_chunk$set(echo = TRUE)
```

```{r}
library(reticulate)
use_python("C:\\Users\\Martin Malo\\anaconda3\\envs\\Entorno37\\python.exe", required = TRUE)
os <- import("os")
os$listdir(".")
```

__Instalamos la libreria reticulate para poder acceder a la interfaz de Python, luego indicamos la ubicacion de la version de python que queremos usar con `use_python`. Ahora como ya tenemos acceso a python desde R, accedemos a libreria os de python y a esta la renombramos en una variable os. Con el signo de dolar accedemos a la clase listdir para mostrar el directorio actual__

```{r}
source_python("add.py")
add(3,4)
```

__Como forma de prueba, creamos un nuevo script de python de R y creamos una funcion ahi llamada add la cual va a sumar dos valores dados. Con `source_python` añadimos la funcion al entorno R y luego se la ejecuta.__

```{r}
np <- import("numpy", convert = FALSE)

x <- np$array(c(1:4))
sum <- x$cumsum()

print(sum)
```

__Ahora vamos a instalar la libreria numpy de python con `convert = FALSE` para trabajar con objetos nativos de python. A esta libreria la añadimos a una variable np. Con nparray vamos a crear un vector del 1 al 4 e instroducirle en una variable x. Con xcumsum vamos a realizar un acumulativo de los valores del vector y finalmente le decimos a python que nos muestre el resultado. Si vemos el resultado, el vector esta entre [ ] que indica ser lenguaje python__

```{r}
py_to_r(sum)
```

__Con `py_to_r` vamos a transformar el codigo anterior que estaba en python a r. Y si nos fijamos en el resultado, este no tiene [] porque el lenguaje R no lo usa de esa manera__

```{r Ayuda}
py_help(os)
```

```{r}
a <- np_array(c(1:10), order = "C")
a
```

__Creamos un vector de la manera que se haria en python, `order = "C"` esta indicando que la creacion del vector lo haga con lenguaje C y no con Fortran que es el lenguaje nativo de python__

```{r}
datos <- iris
head(datos)
datos_py <- r_to_py(datos)
```

__Cresmoa el dataframe iris asignandole a la varieble datos. Para poder utilizar ese mismo dataframe en lenguaje de python tenemos que utilizar la funcion `r_to_python` y asginarle a una nueva variable__

```{python}
import numpy as np
import pandas as pd
r.datos_py.head()
```

__Elegimos que el chunk programe en lenguaje de python y que import numpy y pandas y les asgine nombres. Con la funcion de python`r.datos_py.head()` nos va a mostrar las primeras filas del array__ 

```{r}
library(Matrix)
N <- 6
set.seed(123)
sparse_mat <- sparseMatrix(
  i = sample(N, N, replace = FALSE),
  j = sample(N, N, replace = FALSE),
  x = runif(N),
  dims = c(N, N)
)
sparse_mat
sparse_mat_py <- r_to_py(sparse_mat)
```

```{python}
r.sparse_mat_py

```

```{r}
py_to_r(sparse_mat_py)
```



